最高法院刑事判決　　　　　　九十四年度台上字第七０二六號
　　上　訴　人　甲○○
　　　　　　　　　　　　弄9號.
　　　　　　　　　　　　1
　　選任辯護人　俞兆年律師
上列上訴人因違反毒品危害防制條例案件，不服台灣高等法院中
華民國九十二年五月八日第二審判決（九十二年度上訴字第九三
八號，起訴案號：台灣台北地方法院檢察署九十年度偵字第一九
七七二號），提起上訴，本院判決如下：
    主  文
上訴駁回。
    理  由
按刑事訴訟法第三百七十七條規定，上訴於第三審法院，非以判
決違背法令為理由，不得為之。是提起第三審上訴，應以原判決
違背法令為理由，係屬法定要件。如果上訴理由狀並未依據卷內
訴訟資料，具體指摘原判決不適用何種法則或如何適用不當，或
所指摘原判決違法情事，顯與法律規定得為第三審上訴理由之違
法情形，不相適合時，均應認其上訴為違背法律上之程式，予以
駁回。本件上訴人甲○○上訴意旨略稱：(一)上訴人於檢察官偵查
中已陳明「警局筆錄不實在，我真的沒有賣」等語。於第一審復
陳明：「因為我第一次被抓，我很害怕，我要求警員放過我，警
察叫我不要緊張，叫我好好配合，所以我就這樣講」等語，足認
警訊筆錄並非出於上訴人之自由陳述；且上訴人於原審之辯護人
，亦具狀請求查獲本案之警員黃永清、黃敏昌到庭作證，以查明
實情，原審未為該項證據調查，亦有查證未盡之違誤。(二)原審認
第一審判決依販賣第二級毒品既遂罪論處上訴人罪刑，於法未合
，撤銷第一審判決改依未遂罪論科，然並未於審判時告知變更之
罪名，又就扣案之ＭＤＭＡ八顆證物，並未以實物向上訴人提示
，僅以扣押物品清單向上訴人提示，問以「對扣案證物有何意見
？」，其訴訟程序之踐行亦有瑕疵。又上訴人已於偵審中否認警
訊自白之真實性，原判決理由亦認上訴人於偵審中曾經辯稱：係
警察要上訴人配合，上訴人才自白犯罪等語，詎其理由又稱上訴
人於偵審中未表示警訊自白係出於不自由之陳述云云，其理由記
載亦屬前後矛盾。又原判決論處上訴人販賣第一級毒品未遂罪，
據上論結欄，只記載毒品危害防制條例第四條第二項，而未列同
法條第五項，此亦有理由矛盾之違法等語。
惟查：原判決認定上訴人有原判決事實欄所載之犯行，因而撤銷
第一審判決，改判論處上訴人販賣第二級毒品未遂罪刑，係依憑
上訴人於警訊之自白，警員黃永清、黃敏昌於第一審所為上訴人
如何因不知伊二人係警察，而向伊二人兜售扣案之第二級毒品Ｍ
ＤＭＡ八顆，告以一顆價錢新台幣三百五十元，伊等佯稱「好」
，待上訴人取出該毒品時，伊等即出示警察證件，加以逮捕，並
扣押該八顆ＭＤＭＡ毒品等情之證述，佐以扣案經鑑驗確屬第二
級毒品ＭＤＭＡ之藥丸八顆等事證，為其論罪之基礎。復就上訴
人所辯「警訊之自白，係因第一次被抓，很害怕，警察要伊配合
，伊始自白犯罪，扣案之上揭藥丸八顆係伊供自己使用，沒有向
警員兜售販賣等語，認與事實不符，係卸責之詞，委無足採，亦
詳理由，予以指駁，並說明：警員黃永清、黃敏昌二人於第一
審就查獲上訴人販賣ＭＤＭＡ毒品未遂之經過，已證述綦詳，且
事證已甚明確，認無再加以傳訊之必要，故不再加以傳訊等理由
甚詳。又按本件起訴書記載上訴人犯民國九十二年七月九日修正
前毒品危害防制條例第四條第五項、第二項之販賣第二級毒品未
遂之罪。原審審判期日已將該起訴書所載罪名告知上訴人，有審
判筆錄可稽，上訴意旨指稱原審未踐行該罪名告知義務云云，並
非依據卷內訴訟資料而為指摘。又上訴人於原審對於扣案之ＭＤ
ＭＡ八顆毒品係屬於伊所持有之毒品已供認不諱。縱原審於審判
期日未提示該八顆藥丸實物，而僅對上訴人提示扣押物品清單。
然原審訊問上訴人「對扣案證物有何意見？」時，上訴人亦答稱
「沒有」等語，有該審判筆錄可稽。足認原審漏未向上訴人提示
該藥丸實物，對上訴人防禦權之行使，並無影響。又原審認上訴
人所為係犯九十二年七月九日修正前毒品危害防制條例第四條第
五項、第二項之販賣第二級毒品未遂罪，已於判決理由詳予明
，並於判決附錄論罪科刑法條，引用上開條項之條文，其據上論
斷欄，漏引上開法條第五項之條文，顯屬文字之遺漏，雖尚欠周
延，然並不影響判決意旨，依刑事訴訟法第三百八十條規定，自
不得執為上訴第三審之適法理由。其餘上訴意旨，徒憑己見，就
原審採證認事職權之適法行使，及原判決已論斷說明之事項，重
複為事實之爭辯，均非合法之第三審上訴理由，其上訴違背法律
上之程式，應予駁回。
據上論結，應依刑事訴訟法第三百九十五條前段，判決如主文。
中　　華　　民　　國　九十四　年　 十二　 月　 十五　 日
                      最高法院刑事第九庭
                          審判長法官  陳　正　庸
                                法官  賴　忠　星
                                法官  林　開　任
                                法官  林　立　華
                                法官  石　木　欽
      本件正本證明與原本無異
                                      書  記  官
中　　華　　民　　國　九十四　年　 十二　 月　二十八　日
                                                      J
